【裁判字號】    97,簡上,702
【裁判日期】    971124
【裁判案由】    竊盜
【裁判全文】
臺灣桃園地方法院刑事判決             97年度簡上字第702號
上  訴  人
即  被  告  丁○○
上列上訴人即被告因竊盜案件，不服本院民國97年7月21日97年
度桃簡字第2075號第一審判決（聲請簡易判決處刑書案號：97年
度偵續字第119號），提起上訴，本院管轄之第二審合議庭判決
如下：
    主  文
上訴駁回。
    事  實
一、丁○○於民國96年12月9日下午6時40分許，在桃園縣蘆竹鄉
    ○○路161號4樓之6丙○○住處房間內，意圖為自己不法之
    所有，乘無人注意之際，徒手竊取丙○○所有深藍色記事本
    1本而攜離之，嗣為丙○○發現失竊報警處理始循線查獲。
二、案經桃園縣政府警察局大園分局報告臺灣桃園地方法院檢察
    署檢察官偵查聲請以簡易判決處刑。
    理  由
一、論諸證人甲○○、乙○○於偵查中向檢察官所為之陳述，雖
    屬被告以外之人於審判外之言詞陳述，但除證人甲○○於檢
    察官偵訊時未滿16歲闕付具結外，已為具結在案，揆度當事
    人於本院審理中對各該證人業行交互詰問補正所含詰問權欠
    缺之瑕疵，以完足成為合法調查之證據，自無不當剝奪被告
    詰問權行使，此有最高法院96年度台上字第4064號、95年度
    台上字第6675號刑事判決意旨可稽，衡無顯不可信之情況，
    依刑事訴訟法第159條之1第2項規定，本具證據適格。次論
    證人丙○○於司法警察調查中所為之陳述，同屬被告以外之
    人於審判外之言詞陳述，然當事人對前開陳述於本院審理中
    未予爭執，本院審酌前開陳述作成時之情況認無不當之處，
    適為本案證據，依刑事訴訟法第159條之5規定，得為證據。
    再論監視錄影光碟、監視錄影翻拍畫面、被告丁○○全身彩
    色照片，委屬非供述性證據，究無違背法定程序取得之情形
    ，依刑事訴訟法第158條之4反面規定，洵有證據能力。
二、訊據被告固坦承其於上述時間前往該處復行離開之事實，惟
    矢口否認有何竊盜犯行，辯稱：前開記事本價值低廉，無涉
    取為己有等情云云。經查：上述犯罪事實，業據證人丙○○
    於警詢中臚陳「（問：遭竊何物品？特徵？價值？）我發現
    我放置於房間抽屜之電話筆記本遭他竊走。特徵是註記有國
    泰人壽字樣、深藍色亮面。…裡面均記載我朋友及家人之聯
    絡電話，價值是無法估計的。」「（問：竊嫌將你筆記本拿
    走是做和用途？）自我筆記本遭竊，我記載之朋友及家人均
    受到一名不明男子騷擾，…我知道該男子就是丁○○。」「
    （問：警方翻拍之監視器之畫面你是否可以指認？）我可以
    指認是丁○○無誤。」等語、證人甲○○於檢察官偵訊中敘
    明「（問：那你怎麼會知道？）…接下來我就看到他往我阿
    姨房間的方向走去，…此時我看到他從我阿姨房間走出來，
    並問我一些親戚的電話。」等語、證人乙○○於檢察官偵訊
    及本院審理中結證「（檢察官問：你要證明什麼事情？）…
    丁○○在12月9日晚上6點多到…我妹妹及我所住的社區，我
    當時是在我所住的大樓的門口看到他，他當時手上拿著1本
    本子在翻，他當時戴1頂紅色的帽子，外套、白色休閒鞋。
    」「（審判長問：當時被告的穿著你是否還記得？）翻拍照
    片裡面戴紅色帽子的人是丁○○。」（審判長問：你那天看
    到的筆記本是何顏色？）深藍色。」等語綦詳，有各該筆錄
    在卷為憑，主要內容互核相符，俾信所述非虛；又受命法官
    於本院準備程序中勘驗監視錄影光碟，觀以確有某名髮量稀
    疏、身形壯碩等外觀表徵俱與被告極為相近之成年男子手持
    狀似記事本物品離去上址之畫面，兼且該名男子衣帽穿著咸
    合證人乙○○證述樣式，有本院勘驗筆錄附卷可稽，得見被
    告飾詞遮掩係圖自免於責甚明，所辯不值信實；此外，復有
    監視錄影翻拍畫面、被告全身彩色照片併卷資佐，上列證據
    揚示情節悉屬一致，益證被告所為竊盜犯行灼然。從而，本
    案事證已臻明確，被告犯行堪以認定，應予依法論科。至被
    告聲請傳喚證人即該處大廈管理委員會幹事吳勇謀、董朝彰
    ，以證明被告與證人丙○○同居該處之情誼，考此核與待證
    事實無重要關係，該等證據應無調查之必要；另其聲請傳喚
    證人即案發當日大廈值班管理員，以證明管理員未曾親見被
    告攜持前開記事本離去之景狀，惟斟待證事實臻及明瞭，秉
    經本院闡述所憑依據論斷如前，該項證據尚乏調查之必要；
    準此，本院自當駁回被告聲請調查之證據，附此敘明。
三、核被告所為，係犯刑法第320第1項竊盜罪。原審認被告罪證
    炳鑿，適用刑法第320條第1項、第41條第1項前段及刑法施
    行法第1條之1第1項、第2項前段規定，酌以被告與被害人之
    關係暨犯罪之動機、目的、手段、所生之危害、犯罪後之態
    度等一切情狀，量處拘役40日，並諭知易科罰金之折算標準
    。探諸原審認事用法及刑罰量度均無不合，被告上訴請求改
    判，猶執陳詞否認犯行，為無理由，應予駁回。
據上論斷，應依刑事訴訟法第455條之1第1項、第3項、第368條
，判決如主文。
本案經檢察官林安紜到庭執行職務。
中    華    民    國    97    年    11    月    24    日
                  刑事第一庭  審判長法  官  曾淑華
                                    法  官  鄭吉雄
                                    法  官  俞力華
以上正本證明與原本無異。
不得上訴。
                                    書記官  谷貞豫
中    華    民    國    97    年    12    月    1     日
附錄本案論罪科刑法條
中華民國刑法第320條
（普通竊盜罪、竊佔罪）
意圖為自己或第三人不法之所有，而竊取他人之動產者，為竊盜
罪，處5年以下有期徒刑、拘役或500元以下罰金。
意圖為自己或第三人不法之利益，而竊佔他人之不動產者，依前
項之規定處斷。
前2項之未遂犯罰之。


司法院資訊處製作；財團法人民間司法改革基金會備份。
